# 合并财务报表存货抵消

提问人：lylhmjy 时间：2023-05-09 14:05:22
合并财务报表存货抵消中未出售部分怎么确定金额，比如关联交易中存货是 100 ，购买方自身生产 100 ，对外出售80 ，企业无法区分关联交易购买的存货和自身生产的存货，那么期末未出售怎么确定（ 1 ）按照先进新出，默认关联交易的先出售 2 ）按照加权平均，按比例确定未出售金额）

回答人：chenyiwei
一般是根据内部交易中买方（即标的存货所在的主体）对该类存货的成本结转原则确定，例如可能是加权平均或者先进先出，也不排除其他方法。